【裁判字號】    98,交聲,2201
【裁判日期】    981022
【裁判案由】    交管條例聲異
【裁判全文】
臺灣板橋地方法院交通事件裁定        98年度交聲字第2201號
原處分機關  臺北市交通事件裁決所
異  議  人
即受處分人  甲○○
上列異議人因違反道路交通管理處罰條例案件，對於臺北市交通
事件裁決所於民國九十八年七月十三日所為之北市裁罰字第裁二
二－Ａ00000000號裁決處分，聲明異議，本院裁定如下
：
    主  文
異議駁回。
    理  由
一、原處分意旨略以：異議人即受處分人甲○○駕駛車牌號碼八
    Ｃ－八七五號營業一般小客車，於民國九十八年五月二十六
    日一時二分許，在臺北市○○路三二五號前（北安國中前往
    東），因有「限速五十公里，經測時速六十一公里，超速十
    一公里未滿二十公里」之交通違規事實為警掣單舉發，嗣經
    異議人申訴，原處分機關函查結果，認異議人確有前述之違
    規事由，爰依道路交通管理處罰條例第四十條、第六十三條
    第一項第一款（裁決書漏載第一款）規定，裁處罰鍰新臺幣
    （下同）一千六百元，並記違規點數一點。
二、聲明異議意旨略以：伊行車至舉發通知單上所載違規地點時
    ，發現該處設有照相桿，伊還特地看了車上的儀表板，在指
    針指到六十的時候通過，沒想到卻被測出超過一公里，伊覺
    得很冤枉。伊並非故意要超速，如果故意要超速，怎會只超
    速一公里，大可超速五公里、十公里，伊相信儀表板上所顯
    示之速度行車，卻因此遭受處罰，試問：不相信儀表板上所
    顯示之車速，駕駛人要如何得知車速呢？為此聲明異議，請
    求撤銷原處分云云。
三、按汽車駕駛人，行車速度，超過規定之最高時速，或低於規
    定之最低時速，除有第四十三條第一項第二款情形外，處新
    臺幣一千二百元以上二千四百元以下罰鍰；汽車駕駛人有第
    四十條之情形者，除依原條款處罰鍰外，並記違規點數一點
    ，道路交通管理處罰條例第四十條、第六十三條第一項第一
    款分別定有明文。
四、查本件異議人甲○○於九十八年五月二十六日一時二分許，
    駕駛車牌號碼八Ｃ－八七五號營業一般小客車，行經臺北市
    ○○路三二五號前（北安國中前往東）時，因有「限速五十
    公里，經測時速六十一公里，超速十一公里未滿二十公里」
    之違規，為臺北市政府警察局交通警察大隊員警掣單逕行舉
    發之事實，有臺北市政府警察局北市警交大字第Ａ0000
    0000號舉發違反道路交通管理事件通知單一紙、採證照
    片一幀在卷可按。再查，本案使用之雷達測速儀係固定桿裝
    設於道路左側之固定式雷達測速相機，其規格為24.125ＧＨ
    ｚ（Ｋ－Ｂａｎｄ）照相式，廠牌為ＴＲＡＦＦＩＰＡＸ，
    主機型號為Ｓｐｅｅｄｏｐｈｏｔ，天線型號為590-100 ，
    主機器號為804-309/60001 ，天線器號為590-100/0108，鏡
    頭為ＴＥＬＥ－ＸＥＮＡＲ90釐米，相機高度約2.85米，檢
    定合格單號碼為ＭＯＧＡ0000000 Ａ、ＭＯＧＡ0000000 Ｂ
    ，並經經濟部標準檢驗局於九十七年七月十四日檢定合格，
    有效期限至九十八年七月三十一日止，尚未逾期。其中關於
    雷達測速儀器之誤差值係依據「雷達測速儀檢定檢查技術規
    範」，其速率偵測之準確度，當車速未達每小時一百五十公
    里，則不大於每小時一公里；當車速超過每小時一百五十公
    里時，則不大於每小時二公里，亦有臺北市政府警察局中山
    分局九十八年九月七日北市警中分交字第０九八三三四八九
    三００號書函、經濟部標準檢驗局雷達測速儀檢定合格證書
    及雷達測速儀檢定檢查技術規範各一份附卷可稽。衡諸經濟
    部標準檢驗局係負責國家標準制定及檢驗之機構，其檢驗後
    發給之證書自有公信力，且復無證據證明該儀器有何等故障
    或失準情事，足認本件執以採證之雷達測速器之準確度堪值
    信賴，所測得之數據資料當屬正確無訛。至異議人雖以前開
    情詞置辯，惟查，該路段所規定之最高時速為時速五十公里
    ，異議人既自承其當時時速達六十公里，顯見異議人確有於
    上揭時、地超速行駛之違規事實，且本件縱扣除前揭「不大
    於一公里」之誤差值，異議人超速亦已逾最高時速十公里，
    異議人爭執其僅超速一公里，顯對該路段所規定之最高時速
    有所誤認，是其前開辯解，自不足採。
五、綜上，本件異議人之前開違規事實，事證已臻明確，原處分
    機關依道路交通管理處罰條例第四十條及第六十三條第一項
    第一款規定，裁處異議人罰鍰新臺幣一千六百元，並記違規
    點數一點，核無違誤。本件異議人之異議為無理由，應予駁
    回。
據上論斷，應依道路交通案件處理辦法第十九條，裁定如主文。
中    華    民    國    98    年    10    月    22    日
                  交通法庭  法  官  王士珮
以上正本證明與原本無異。
如不服本裁定，應於送達後5 日內，向本院提出抗告狀。
                            書記官  金和國
中    華    民    國    98    年    10    月    22    日


司法院資訊處製作；財團法人民間司法改革基金會備份。
